臺灣臺中地方法院刑事判決　　　　　　　　　　　　九十一年度易字第二三七七號
　　公　訴　人　臺灣臺中地方法院檢察署檢察官
　　被　　　告　乙○○
右列被告因竊盜案件，經檢察官提起公訴（九十一年度偵字第一一七八二、一二八六
一號），本院判決如左：
    主  文
乙○○連續攜帶兇器竊盜，累犯，處有期徒刑壹年拾月。扣案十字起子壹支、套筒扳
手壹組、手電筒壹支、手套壹副、一字起子壹支沒收。
    事  實
一、乙○○曾於民國八十八年間因犯竊盜罪等案件，經臺灣南投地方法院判處有期徒
    刑九月確定（竊盜有期徒刑八月，收受贓物有期徒刑二月，定應執行之刑有期徒
    刑九月），嗣經送監執行，於八十九年十一月四日執行完畢，猶不知悔改，竟基
    於意圖為自己不法所有之概括犯意，先於九十一年六月四日凌晨四時四十分許，
    在臺中市○○里○○路五十五號前路旁，持其所有客觀上足對人之生命、身體、
    安全構成威脅，具有危險性而可作為兇器使用之十字起子一支、套筒扳手一組，
    先以上開套筒扳手破壞甲○○所有停放該處之車牌號碼Ｂ八─八０三七號自用小
    客車（車主登記為李德瑄）後車窗玻璃後爬進車內（毀損部分未據告訴），竊取
    車內之汽車音響主機一組、無線電對講機二支，得手後因觸動警報器，經甲○○
    前檢查看，報警查獲，並扣得其所有用以行竊之十字起子一支、套筒扳手一組。
    復於同年七月二日凌晨一時五十分許，在臺中市○○路六十三巷八號旁，持其所
    有之手電筒一支、手套一副及客觀上足對人之生命、身體、安全構成威脅，具有
    危險性而可作為兇器使用之一字起子（即起訴書所載之螺絲起子）一支為工具，
    先撿拾路旁石頭打破停放該處路旁車牌號碼Ｒ六─三二六三號丙○○所有之自用
    小客車右後車窗玻璃（毀損部分未據告訴），進入車內欲行竊車內音響之際，為
    警當場查獲而未得逞，並扣得其有用以行竊之手電筒一支、手套一副及一字起子
    一支。
二、案經臺中市警察局第三分局及第一分局報告臺灣臺中地方法院檢察署檢察官偵查
    起訴。
    理  由
一、訊據被告乙○○對其上開連續二次竊盜犯行均坦承不諱，核與被害人甲○○、丙
    ○○分別於警訊時指訴情節相符，並有扣押物品目錄表二份、贓物認領保管收據
    一份、現場照門五幀、現場圖一份為證，復有被告所有供行竊所用十字起子一支
    、套筒扳手一組、手電筒一支、手套一副、一字起子一支扣案可證。被告自白與
    事實相符，應堪採信，其連續竊盜犯行事證明確，犯行洵堪認定，應予依法論科
    。
二、按刑法第三百二十一條第一項第三款之攜帶兇器竊盜罪，係以行為人攜帶兇器竊
    盜為加重條件，此所謂兇器，其種類並無限制，凡客觀上足對人之生命、身體、
    安全構成威脅，具有危險性之兇器均屬之，且只須行竊時攜帶此種具有危險性之
    兇器為已足，並不以攜帶之初有行兇之意圖為必要（最高法院七十九年台上字第
    五二五三號判例參照）。上開扣案一字起子、十字起子各一支均係金屬材質，套
    筒扳手一組則具有十字及一字起子頭，為金屬材質甚為尖銳等情，業經本院當庭
    勘驗屬實，其客觀上為足以殺傷人生命、身體之器械，顯為具有危險性之兇器。
    核被告乙○○所為，係犯刑法第三百二十一條第一項第三款攜帶兇器竊盜罪及同
    條第二項攜帶兇器竊盜未遂罪，被告於九十一年七月二日凌晨一時五十分許，在
    臺中市○○路六十三巷八號旁，持其所有之手電筒一支、手套一副及一字起子為
    工具，撬破停放該處路旁車牌號碼Ｒ六─三二六三號丙○○所有之自用小客車右
    後車窗玻璃進入車內行竊，尚未得手即為警所查獲，為未遂犯。被告先後二次犯
    行，時間緊接，觸犯構成要件相同之罪名，顯係基於概括之犯意反覆為之，為連
    續犯，爰依刑法第五十六條之規定以一罪論，應論以攜帶兇器竊盜罪，並依法加
    重其刑。又被告曾於八十八年間因犯竊盜罪等案件，經臺灣南投地方法院判處有
    期徒刑九月確定（竊盜有期徒刑八月，收受贓物有期徒刑二月，定應執行之刑有
    期徒刑九月），嗣經送監執行，於八十九年十一月四日執行完畢，有臺灣臺中地
    方法院檢察署刑案資料查註紀錄表及臺灣高等法院被告全國前案紀錄表各一件在
    卷可稽，其受有期徒刑執行完畢後，五年以內再犯本案有期徒刑以上之罪，為累
    犯，應依刑法第四十七條規定加重其刑，並遞加重之。爰審酌被告年輕力壯，不
    思正途，攜帶兇器竊盜手法危害社會治安甚鉅，竊盜所得財物造成被害人損失，
    及其犯後尚能坦承犯行之態度等一切情狀，量處如主文所示之刑。扣案之十字起
    子一支、套筒扳手一組、手電筒一支、手套一副、一字起子一支均為被告所有，
    且供其竊盜所用之物，業被告供明在卷，應依法宣告沒收。
據上論斷，應依刑事訴訟法第二百九十九條第一項前段，刑法第三百二十一條第一項
第三款、第五十六條、第四十七條、第三十八條第一項第二款，判決如主文。
中      華      民      國      九十一      年    十二    月    十二    日
                                    臺灣臺中地方法院刑事第二庭
                                        法  官  陳  葳
右正本證明與原本無異
如不服本判決，應於收受本判決後十日內向本院提出上訴書狀
，其未敘述上訴理由者，並得於提起上訴後十日內向本院補提理由書狀（均須按他造
當事人之人數附繕本）「切勿逕送上級法院」
                                        書記官
中      華      民      國      九十一      年    十二      月    十二  日
附錄法條：
刑法第三百二十一條：
犯竊盜罪而有左列情形之一者，處六月以上五年以下有期徒刑：
一、於夜間侵入住宅或有人居住之建築物、船艦，或隱匿其內而犯之者。
二、毀越門扇、牆垣或其他安全設備而犯之者。
三、攜帶兇器而犯之者。
四、結夥三人以上而犯之者。
五、乘火災、水災或其他災害之際而犯之者。
六、在車站或埠頭而犯之者。
前項之未遂犯罰之。
